【裁判字號】    95,勞小上,3
【裁判日期】    950104
【裁判案由】    給付薪資
【裁判全文】
臺灣臺中地方法院民事裁定  95年度勞小上字第3號
上  訴  人  和興公寓大廈管理維護有限公司
法定代理人  陳鴻儀
訴訟代理人  李在耕
被上訴人    甲○○
當事人間請求給付薪資事件，上訴人對於中華民國94年11月1日
本院臺中簡易庭94年度中勞小字第20號第一審小額民事判決提起
上訴，本院裁定如左：
    主      文
上訴駁回。
第二審訴訟費用新台幣壹仟伍佰元由上訴人負擔。
    理      由
一、本件上訴意旨略以：(一)依勞動基準法第84條之1規定：經中
    央主管機關核定公告之下列工作者，得由勞雇雙方另行約定
    工作時間、例假、休假、女性夜間工作，並報請當地主管機
    關核備，不受第30條、第32條、第36條、第37條、第49條規
    定之限制：一  監督、管理人員或責任制專業人員。二  監
    視性或間歇性之工作。三  其他性質特殊之工作。公寓大廈
    管理維護之管理人員自符合前揭規定。(二)被上訴人（即原告
    ）於93年11月26日赴上訴人（即被告）公司應徵時，上訴人
    即將應徵須知及規定、甄選資格、工作時間、薪資及工作性
    質詳細面告，並請被上訴人閱後簽名為憑，且言明每日執勤
    十二小時，月薪新台幣（下同）25,000元、休假3日，採日
    夜值勤輪休方式，每月排班輪值，無論大小月，以平均值領
    取月薪。(三)被上訴人薪資計算方式：1.93年12月份薪資計算
    ：25000/31x25（上班264小時，每日以12小時計為22天，加
    上休假3天）=20161元。2.93年11月份及94年1月份薪資：(1)
    25000/31/12x141（11月上班5天計40小時，1月上班10天計
    101小時）=9476元；(2)休假2天，25000/31/12x16（每天8小
    時）=1075元；(3)9476+1075=10551元。3.20161（12月份薪
    資）+10551（93年11月及94年1月薪資）=30712元。4.00000
    -00000（扣薪：執勤睡覺1000元、挑撥是非2000元、登報人
    事費用4000元、服裝費1510元、團保350元、借支3000元、
    忠誠險150元）=18702元。5.原已領薪資00000-00000=94元
    。(四)被上訴人因93年11月28日派駐台中市○區○○街執勤時
    ，在巡邏車內躺臥睡覺，經督導查獲且叫不醒，上訴人公司
    依綜合性管理缺失罰則處以1000元罰款，94年12月1日調整
    至福聯新城丁社區後，被上訴人多次以言詞騷擾社區總幹事
    王永華，以書面要求王總幹事代班，挑撥該社區與公司間問
    題，上訴人派員查證屬實，處罰款2000元。(五)即使依原告主
    張每小時85元薪資計算方式，原告93年11月26日至同年11月
    30日上班40小時，93年12月1日至同月31日上班264小時，94
    年1月1日至同月11日上班141小時，合計445小時，85x445=3
    7825元。(六)依應徵須知及規定第3條第6款後段規定，服務未
    滿2個月，4000元做為公司登報人事費；同條第4款規定，未
    滿6個月離職，領用公司制服等裝備，按新品價格自付，原
    新品制服費用（識別名牌100元、長袖上衣二件共800元、帽
    子250元、肩袋120元、大衣1600元）合計2800元，被上訴人
    繳回以舊品價格1510元扣款。(七)被告應領薪資37825元-1201
    0元（扣薪：扣薪：執勤睡覺1000元、挑撥是非2000元、登
    報人事費用4000元、服裝費1510元、團保350元、借支3000
    元、忠誠險150元）=25815元，已領18608元，差額7207元。
    為此提起上訴等語。
二、按對於小額程序之第一審裁判之上訴或抗告，非以其違背法
    令為理由，不得為之；又上訴狀內應記載上訴理由，表明1.
    原判決所違背之法令及其具體內容。2.依訴訟資料可認為原
    判決有違背法令之具體事實。民事訴訟法第436條之24第2項
    、第436條之25分別定有明文。又所謂判決有違背法令，乃
    指判決不適用法規或適用不當，亦為同法第468條所明定，
    此亦為小額事件之上訴程序所準用（民事訴訟法第436條之
    32第2項參照）。而以判決有不適用法規或適用不當為上訴
    理由時，其上訴狀或理由書應有具體之指摘，並揭示該法規
    之條項或內容，若係成文法以外之法則，應揭示該法則之旨
    趣，倘為司法院解釋或最高法院之判例，則應揭示該判解之
    字號或其內容，如依民事訴訟法第469條所列第1款至第5款
    理由提起上訴時（第6款未準用，參照民事訴訟法第436條之
    32第2項規定），其上訴狀或理由書應揭示合於該條款之事
    實，上訴理由狀如未依此項方法表明者，即難認為已對原判
    決之違背法令有具體之揭示，其上訴自難認為合法，最高法
    院著有71年台上字第314號判例可資參照。
三、本件就兩造間仍應適用勞動基準法第30條第1項之規定乙節
    ，原判決已於判決理由中充分論述（事實理由欄五、(一)1.
    部分）。然本件上訴人上揭所載之上訴理由，其中理由(一)部
    分，其僅臚列法律條文，並空泛指稱「公寓大廈管理維護之
    管理人員自符合前揭規定」云云，惟並未指出依何訴訟資料
    可認為原判決有違背法令之具體事實，揆諸前揭說明，其上
    訴自難認為合法，應予以駁回。
四、至於上訴人其餘上訴理由僅在表明被上訴人薪資之計算方式
    ，及是否應予扣款之事實，然就該等事實之存否，原審業依
    舉證責任分配原則為法律上判斷，經核並無違法之處，且上
    訴人之上訴理由並未表明原判決所違背之法令及具體內容，
    亦未指出依訴訟資料可認為原判決有違背法令之具體事實，
    揆諸前揭說明，其上訴自難認為合法，應予以駁回。
五、據上論結，本件上訴為不合法，依民事訴訟法第436條之32
    第2項、第444條第1項、第95條、第78條、第436條之32第1
    項、第436條之19第1項，裁定如主文。
中    華    民    國    95    年    1     月    4     日
                    勞工法庭  審判長法  官  張 瑞 蘭
                                    法  官  陳 卿 和
                                    法  官  李 悌 愷
上正本證明與原本無異。
本裁定不得抗告。
中    華    民    國    95    年    1     月    4     日
                                    書記官


司法院資訊處製作；財團法人民間司法改革基金會備份。
